臺灣臺中地方法院刑事判決　　　　　　　　　　　　九十三年度易字第一八七二號
　　公　訴　人　臺灣臺中地方法院檢察署檢察官
　　被　　　告　乙○○
右列被告因家庭暴力防治法之傷害案件，經檢察官聲請以簡易判決處刑（聲請案號：
九十三年度偵字第四五八九號），本院沙鹿簡易庭認不宜以簡易判決處刑，簽移本院
刑事庭改依通常程序審理，判決如左：
    主  文
乙○○連續傷害人之身體，處有期徒刑肆月，如易科罰金，以佰元折算壹日。
    事  實
一、乙○○係甲○○之夫，二人具有家庭暴力防治法第三條第一款之家庭成員關係，
    渠二人且因細故時生爭執。詎乙○○竟基於普通傷害之概括犯意，先於民國九十
    二年八月三日上午七時三十分許，在臺中縣烏日鄉○○路三五二巷三○號六樓住
    處房間內，持相框、立鏡等物毆打甲○○，致甲○○受有左上臂挫傷約一×○．
    六公分、右大腿挫傷約二×二公分（共四處）併瘀傷、左小腿挫傷約五×○．二
    公分併瘀傷等傷害。復於同年十月十一日十九時三十分許，在上址住處房間內，
    徒手毆打甲○○，致甲○○受有左眼瞼挫傷約五×五公分併結膜下出血、左腰傷
    痛約七×七公分、右膝挫傷約五×五公分、左手肘挫瘀傷約六×三公分、流鼻血
    及頭痛等傷害。
二、案經甲○○訴由臺灣臺中地方法院檢察署檢察官偵查後，聲請以簡易判決處刑，
    本院沙鹿簡易庭認為不宜以簡易判決處刑，簽移本院刑事庭改依通常程序審理。
    理  由
一、訊據被告乙○○矢口否認有何傷害犯行，辯稱：伊未曾毆打甲○○，甲○○是離
    家外出數日後才說受傷。伊聽人家說甲○○在外面惹事，可能是因此才遭他人毆
    打。且九十二年十月十一日當天，伊並未與告訴人爭吵，可能是因為伊平常講話
    比較大聲，人家以為伊在與告訴人吵架。且陳筱育告訴伊民事庭法官訊問陳筱育
    前，甲○○曾對陳筱育說如不出庭做證就不載陳筱育回家。另伊聽說甲○○在外
    面走牛郎店云云。惟查，（一）右揭事實，業據告訴人甲○○於警詢及偵審中指
    訴綦詳，核與證人陳筱育於本院九十三年度家護字第四二一號民事庭法官訊問時
    證稱：被告與告訴人有時吵架吵的很大聲，大部分都在房間裏面，伊雖沒有看到
    被告打告訴人，但告訴人「每次被打」之後，都會告訴伊，有一次被告與告訴人
    吵完後，伊有看到告訴人受傷，時間是在十月份。另伊也有看到告訴人流鼻血一
    次。被告對伊很好等語大致相符，並有診斷證明書二張、照片三張、本院九十三
    年度暫家護字第六八號暫時保護令、九十三年度家護字第四二一號通常保護令、
    臺灣高等法院臺中分院九十三年度家護抗字第五八號裁定各一份在卷可稽，足認
    告訴人指訴其於右揭時地連續遭被告毆傷之詞堪信為真實。（二）證人陳筱育於
    本案警詢及偵查中雖證稱：伊未見過母親指訴遭父親毆打之事，也從未見過父親
    有何毆打母親情事，伊只見過父母親二人吵架吵的很兇。伊在民事庭法官訊問時
    是母親要求伊這樣說，實際上八月間父母並沒有吵架，九十二年十月十一日父母
    二人在房內爭吵，吵完後母親就直接離家出走，伊沒有看到母親是否被打，伊認
    為母親照片上之傷，是自己騎車跌倒受傷云云，並寫信至法院稱：伊係因母親到
    學校一再要求伊前往法院做證，且母親及阿姨在前往法院途中威脅伊，要伊說謊
    ，母親及阿姨說如果伊不說謊就不帶伊回家，伊係因害怕且身上未帶零錢，只好
    聽從指示云云；證人即被告與告訴人所生之子陳詠鑫於偵查中雖證稱：伊記得母
    親是十月初離家出走，當天父母親吵完架後，母親就走了，伊有看到母親臉上並
    無傷痕云云。然查，證人陳筱育及陳詠鑫自九十二年十月十一日告訴人離家後，
    即由被告與被告之母親扶養，住在被告母親家，業經告訴人、證人陳筱育、陳詠
    鑫及陳詩姍分別陳明在卷，則證人陳筱育及陳詠鑫二人事後所為有利於被告之陳
    詞，已有附和、迴護被告之虞。況證人陳筱育係七十九年四月出生，於九十三年
    間已快滿十四歲，當時已就讀國中二年級，業據告訴人於偵查中陳明在卷，並有
    陳筱育之年籍資料在卷可稽。是證人陳筱育既為被告與告訴人所生之女，陳筱育
    於偵查中且證稱：告訴人自九十二年十月十一日晚間離家出走之後，即未曾回來
    過。伊自九十一年間即覺得母親很奇怪，晚上要出去都打扮的很漂亮，伊覺得母
    親和別的男人有奇怪的關係云云，並寫信予檢察官略稱：母親下班就不見人影，
    中餐要渠等小孩自行解決，每到了週六都到很晚才買便當給渠等小孩吃。九十一
    年暑假期間，有一次伊見有一個男工人摟著媽媽的肩膀，伊問媽媽那個男人是誰
    ，媽媽很生氣，很兇的對伊說「哪有，你亂講話」、「不可以跟爸爸說，否則你
    們三個就死定了」。父親知道此事並質問母親後，二人即開始吵架，且越吵越嚴
    重，原本是幾星期吵一次，接著是幾天吵一次，到了九十二年間吵的更嚴重。嗣
    於九十二年暑假期間，媽媽幾乎天天出去，晚飯時間也未回來，直到深夜十一點
    才買東西回來給渠等吃。之後伊開始監視媽媽，並曾質問母親跑去何處，媽媽很
    生氣，「打伊一巴掌」。有一次母親且和看起來好像午夜牛郎的男人帶渠等小孩
    一起去游泳，該男子一直對媽媽拋媚眼，去吃飯付錢的也是媽媽。渠等小孩都不
    敢告訴父親，怕父親開車會分心。九十三年一月二十一日，媽媽打電話來叫妹妹
    出去，但沒有看到媽媽，因為天氣太冷，所以妹妹等了十五分鐘就回來了。媽媽
    太無情了，對渠等太殘忍了，媽媽心中根本沒有渠等，根本沒有這個家云云。則
    依證人陳筱育上揭陳詞，被告既待證人陳筱育很好，而告訴人則待證人陳筱育不
    佳，並引起陳筱育對告訴人心生上述不滿情緒。準此，苟非告訴人確有遭被告毆
    傷情事，證人陳筱育端無惡意捏詞為不利於被告之陳述。至證人陳筱育雖另證稱
    ：伊係因母親及阿姨說如果伊不說謊就不帶伊回家，伊才說謊云云，然陳筱育當
    時既已快滿十四歲，且就讀國中二年級，則衡情，其又豈有因遭告訴人等稱「不
    說謊，就不帶伊回家」一語，即配合對伊無情之母親誣陷對伊很好之父親之理。
    從而，證人陳筱育證稱被告未曾打過告訴人云云，尚難採為有利於被告之認定。
    再者，被告於九十二年十月十一日確有與告訴人發生爭吵一節，業據被告於本院
    九十三年度家護字第四二一號民事庭法官訊問時直承在卷（見該民事卷第十五頁
    ），並經證人陳筱育、陳詠鑫分別於偵查中證述在卷（見九十三年度偵字第四五
    八九號偵查卷第四五頁、第六一頁），被告嗣於審理中否認與告訴人發生爭吵云
    云，顯非事實。綜上所述，被告所辯，顯係事後卸責之詞，尚難採信，本案事證
    明確，被告犯行堪以認定。
二、核被告乙○○所為，係犯刑法第二百七十七條第一項之普通傷害罪，屬家庭暴力
    防治法第二條第二項之家庭暴力罪。被告先後二次傷害犯行，時間緊接，觸犯構
    成要件相同之罪名，顯係基於概括犯意反覆為之，為連續犯，應依刑法第五十六
    條規定，論以一罪，並加重其刑。爰審酌被告前無犯罪紀錄，有臺灣臺中地方法
    院檢察署刑案資料查註紀錄表及臺灣高等法院被告全國前案紀錄表各一份在卷可
    稽，素行尚可，其因細故率爾動手毆打妻子即告訴人成傷、告訴人所受傷害程度
    尚非甚鉅及被告犯罪後猶飾詞圖卸罪責，且迄未與告訴人達成和解之態度等一切
    情狀，量處如主文所示之刑，並諭知易科罰金之折算標準。
據上論斷，應依刑事訴訟法第四百五十二條、第二百九十九條第一項前段，刑法第五
十六條、第二百七十七條第一項、第四十一條第一項前段，罰金罰鍰提高標準條例第
一條前段、第二條，判決如主文。
中      華      民      國    九十三    年      十      月    二十六    日
                                      臺灣臺中地方法院刑事第十庭
                                        審判長法  官  郭  瑞  祥
                                              法  官  黃  炫  中
                                              法  官  江  奇  峰
右正本證明與原本無異。
如不服本判決，應於判決送達後十日內向本院提出上訴狀，上訴於臺灣高等法院臺中
分院( 須附繕本 )。
                                              書記官
中      華      民      國    九十三    年      十      月    二十六    日
附錄所犯法條
刑法第二百七十七條第一項：
傷害人之身體或健康者，處三年以下有期徒刑、拘役或一千元以下罰金。
